Inventaris van het archief van de familie Cousebant ca. 1400-1800
Nationaal Archief, Den Haag
- Eerste Hoofdafdeling. Persoonlijke stukken
  - Stukken van het geslacht Van Alckemade en aanverwante geslachten., VIII
    - Stukken van het geslacht Van Heussen., D
      - Claes van Heussen., 1
        - Akten betreffende het zaakwaarnemerschap van Claes van Heussen voor de kinderen van Willem van Paenderen alsmede voor de kinderen van Jan van Leeuwen met betrekking tot de nalatenschap van magister Pieter Wiggersz., deken van St. Pancras te Leiden, en de uitvoering van het testament van Ag
          Oorspr. ( Inv. no. 367 ) met notarismerk
          256 1539 januari 30.
          Alyt Claesdochter, weduwe van Willem Diricxzoon van Paenderen, met als voogd haar zoon Wigger van Paenderen, oorkondt, dat zij haar zwager Claes van Huessen schadeloos zal houden voor bewezen diensten in het proces over de nagelaten goederen van meester Pieter Wiggersz. tussen haar kinderen en de kinderen van Leeuwen van haar zuster Margriete, alsmede voor de arbitrage inzake het testament van Agniese van Paenderen.
          264 1540 december 10.
          Alyt van Paenderen Claesdochter, weduwe van Willem Diricxszoon van Paenderen, oorkondt met als voogd haar oudste zoon Wigger van Paenderen alsmede met haar kinderen Dirick van Paenderen, Geryt van Paenderen, Claes Franszoon Velserman als man en voogd van Geertruyt van Paenderen en Symon Maertynsz. als man en voogd van Anna van Paenderen, allen mede namens Frans van Paenderen verblijvende te Leuven, dat zij volmacht verleent aan haar zwager Claes van Huessen vanwege verleende en nog te verlenen bijstand inzake hun rechten op de nagelaten goederen van mr. Pieter Wiggersz. tegen de kinderen van Leeuwen alsmede inzake de nagelaten goederen van hun nicht Agniese van Paenderen om zijn gemaakte onkosten te verhalen op percelen land gelegen buiten de Schalcwijcer poort, losrenten uitstaande op de "presse" van de Haarlemse lakens of op andere familiegoederen.
        - Akte van boedelscheiding van de nagelaten goederen van Claes van Heussen tussen diens kinderen en kleinkinderen, gepasseerd voor weesmeesters van Haarlem., 1552; 368; 1 stuk
          Reg. no. 314
          314 1552 juli 12.
          Weesmeesters van Haarlem oorkonden, dat Dirick van Huessen, Marcus Maertens uit naam van zijn zoon Jan Marcus met als moeder wijlen Margriete van Huessen, alsmede Andries Gerryts uit naam van zijn dochter Machtelt met als moeder Aechte van Huessen een boedelscheiding hebben aangegaan van de nagelaten goederen van hun vader en grootvader Claes van Huessen.
          Oorspr. ( Inv. no. 368 ).
      - Dirck van Heussen en Jacoba van Berckenrode., 2a
        Dirck van Heussen, zoon van Claes van Heussen en Machtildis van Paenderen, huwde in 1548 te Haarlem Jacoba van Berckenrode, dochter van Hendrik van Berckenrode en Erckenraet van Bekesteyn. Hij overleed in 1574, zijn echtgenote na 1578
        - Testament van Dirck van Heussen, opgemaakt te Alkmaar. Notariële grosse, 1575. Gecasseerd., 1574; 369; 1 stuk
          Reg. no. 454
          454 1574 augustus 12.
          Adrianus filius Cornelii de Texel instrumenteert, dat Dirck van Heussen uit Haarlem, wonende te Alkmaar, zijn testament heeft gemaakt, waarbij hij een bedrag van 5000 carolus gulden legateert aan zijn neef Gerryt van Berckenroede, baljuw van Kennemerland.
          Oorspr. ( Inv. no. 369 ).
      - Meinert van Heussen., 3a
        Meinert van Heussen, zoon van Dirck van Heussen en Jacoba van Berckenrode, gehuwd met Katryn Florisdr., was heiliggeestmeester te Haarlem en overleed aldaar vóór 1 augustus 1618
        - Akte van schuldbekentenis ten bedrage van 2900 carolus gulden van Meynert van Heussen te Haarlem voor Garbrant Cornelisz. Borst, brouwer in de Passer te Haarlem., 1590; 370; 1 charter
          Met in dorso aant. betr. de aflossing
        - Kwitanties verband houdende met de nalatenschap van Meinert van Heussen voor Agatha van Berckenrode, weduwe van Johan van Alckemade., 1618-1619; 371; 1 omslag
      - Margaretha van Heussen en Marcus Martensz., 2b
      - Johan Marcusz., 3b
        Johan Marcusz., zoon van Marcus Martensz. en Margaretha van Heussen, was raad in de vroedschap te Haarlem en overleed aldaar in 1609
        - Stukken betreffende de afwikkeling van de nalatenschap van Johan Marcusz. te Haarlem., 1609-1613; 372-372.1; 1 charter en 1 omslag
          Agatha van Berckenrode, weduwe van Johan van Alckemade was enig erfgename.
          - Charter, 372
          - Overige stuk(ken), 372.1
    - Stukken van het geslacht Van der Horst., E
      - Reijnier van der Horst en Margriet van Berckenrode., 1
        Reijnier Lambertsz. van der Horst was gehuwd met Margriet van Berckenrode, dochter van Sybrand van Berckenrode en Machtelt Andriesdr. van Heussen. Hun huwelijk was kinderloos. Zij overleed in 1607
        - Testament van Reijnier van der Horst en diens echtgenote Margriet van Berckenrode te Haarlem, opgemaakt te Amsterdam. Notariële afschriften, 1607., 373; 2 stukken
    - Stukken van het geslacht Van Torenvliet., F
      - Franciscus van Torenvliet en Catharina van Berckenrode., 1
      - Cornelis van Torenvliet en Catharina van Rijn., 2
      - Weijnina van Torenvliet., 3
        Weijnina van Torenvliet was een dochter van Cornelis van Torenvliet en Catharina van Rijn. Zij overleed in of vóór 1653
        - Rekening van de nagelaten goederen van Weijnina van Torenvliet, opgemaakt door haar neef Hendrik van Alckemade van Berckenrode, voor de nakomelingen van Johan van Alckemade, 1653-1673, door vier hunner voorwaardelijk afgetekend 1679, door twee hunner definitief voor accoord getekend, 1683. Met bijlage, 1683., [1679, 1683]; 374; 2 stukken
          In dorso van de rekening een aant. van Floris van Alckemade, dat de laatste ondertekening onder dreigementen is geschied
    - Stukken van het geslacht Duyst van Voorhout., G
      De stukken onder 2a en 2b zijn vererfd op het geslacht Van Alckemade door het huwelijk van Sybrand van Alckemade met Beatrix Duyst van Voorhout, die onder 1b via het geslacht Van Berckenrode aan het geslacht Van Alckemade
      - Hendrik Duyst., 1a
      - Dirck Duyst van Voorhout en Adriana van der Wiele., 2a
        Dirck Duyst van Voorhout, zoon van Hendrik Duyst en Beatrix van Souburg, was gehuwd met Adriana Stalpart van der Wiele, dochter van Cornelis Stalpart van der Wiele en Josina de Jonge. Hij was drossaard van Zevenbergen. Hij overleed ca. 1625, zijn echtgenote vermoedelijk in 1623
        - Rekening van de nagelaten goederen van Adriana van der Wiele door Cornelis Duyst van Voorhout voor haar zoon mr. Hendrik Duyst van Voorhout en voor Johan van Alckemade, zoon van haar vooroverleden dochter Beatrix Duyst van Voorhout, met als voogd Johan van der Wiele, ambachtsheer in Grijsoord. Afgehoord 1625. In duplo., 1624; 375; 2 stukken
        - Staat van sieraden uit de boedel van Adriana van der Wiele, weduwe van Dirck Duyst van Voorhout, toekomende aan haar kleinzoon Johan van Alckemade, opgemaakt en getaxeerd door Theodorus Laeckemans, goudsmid te Den Haag op verzoek van Hendrik Duyst van Voorhout en Jacob van der Wiele van der Werve., 1627; 376; 1 stuk
      - Erckenraet Duyst en Adriaen Cool., 2b
        Zie onder het geslacht Cool
      - Cornelis Duyst van Voorhout en Catharina de Jonge., 1b
        Mr. Cornelis Duyst van Voorhout, zoon van Dirk Duyst Hendriksz. en Erkenraad van Houtuyn, was gehuwd met Catharina de Jonge, dochter van Reyer Willemsz. de Jonge en Catharina van Berckenrode te Dordrecht. Hij was graanhandelaar te Delft en leefde nog in 1614. Zijn weduwe overleed omstreeks 1620. Hun huwelijk was kinderloos
        - Rentebrief ten bedrage van 10 pond ten laste van de plaats Den Haag, 1499. Met bijbehorende akten, die onder meer de overdracht van gedeelten van de onderhavige rente betreffen aan Yde van Dongen, weduwe van Willem Reyersz. de Jonge, en aan mr. Cornelis Duyst van Voorhout, echtgenoot van haar kleindochter Catharina de Jonge., 1510-1568; 377.1; 5 charters (getransfigeerd)
          Reg. no. 176 no. 192 no. 263 no. 283 en no. 404
          - 1499, 377.3
            176 1499 november 16.
            Baljuw, schout en gemene schepenen van Den Haag oorkonden, dat zij verkocht hebben aan Clais Deym een erfrente ten bedrage van 10 pond Vlaams per jaar, te lossen met de penning 15.
            Oorspr. ( Inv. no. 377.3 ). Het gemeen schepenzegel van Den Haag is verloren.
            Vgl. het Oud-Archief van Den Haag, Reg. no. 83.
          - 1510, 377.2
            192 1510 oktober 10.
            Baljuw, schout en gemene schepenen in het ambacht van Den Haag oorkonden, dat zij de losrenten verhogen van de penning 15 tot de penning 16 en dat Claes Deym zijn rentebrief van 10 pond Vlaams heeft ingeleverd en de rente heeft laten verhogen (Zie Reg. no. 176).
            Oorspr. ( Inv. no. 377.2 ) met het gemeen schepenzegel van Den Haag.
            Zie ook: Oud Archief Den Haag, Reg. no. 119.
          - 1540, 377.4
            263 1540 mei 1.
            Schepenen van Dordrecht oorkonden, dat Willem Deyn Claesz. uit Den Haag als enig erfgenaam van zijn vader Claes Deyn verkocht heeft aan Yde van Dongen, weduwe van Willem d'Jonge Reynersz., een rente ten bedrage van 4 pond groten Vlaams per jaar, te lossen met de penning 16 en komende uit een rente van 10 pond Vlaams per jaar (Zie Reg. no. 176).
            Oorspr. ( Inv. no. 377.4 ) met de zegels van de drie schepenen. Het derde zegel is zwaar geschonden.
          - 1544, 377.5
            283 1544 april 22.
            Schepenen van Den Haag oorkonden, dat Willem de Jonge, secretaris van het Hof van Holland, zoon van wijlen Yda van Dongen en wijlen Willem de Jonge Reyersz. te Dordrecht, akte verleent aan Willem Deym Claes voor een losrente, die deze op 1 mei 1540 aan zijn moeder verkocht (Zie Reg. no. 263).
            Oorspr. ( Inv. no. 377.5 ) met de zegels van de beide schepenen.
          - 1568, 377.1
            404 1568 december 27.
            Schepenen van Den Haag oorkonden, dat Pieter Jansz. Updam, bode, voor zijn echtgenote Machtelt Gerytdochter, Willem Cornelisz. voor zijn echtgenote Dignum Gerritsdochter, Jacob Deijm, voogd van het weeskind Willem Cornelisz. te Dordrecht, Philips Gerytsz., Geryt Geritsz. en Gysbrecht Quirijnsz. voor zijn echtgenote Gerritgen Gerritsdochter te Delft, allen erfgenamen van Margriete Willem Deymendochter, overgedragen hebben aan meester Cornelis Duyst een losrente ten bedrage van 19 carolus gulden en 4 stuiver per jaar, deel uitmakende van een losrente ten bedrage van 60 carolus gulden per jaar.
            Oorspr. ( Inv. no. 377.1 ) met de zegels, van de beide schepenen.
        - Testament van Catharina de Jonge, weduwe van mr. Cornelis Duyst, opgemaakt te Den Haag. Notariëel afschrift, opgemaakt te Haarlem, 1620., 1616; 378; 1 stuk
        - Akte van boedelscheiding van de helft van de nagelaten goederen van Catharina de Jonge, weduwe van mr. Cornelis Duyst van Voorhout, door leden van het geslacht Van Berckenrode en andere erfgenamen van moederszijde. Met bijbehorende financiële stukken (ca. 1625) en 1627., 1621; 379; 3 stukken
    - Stukken van het geslacht Cool., H
      - Adriaen Cool en Erckenraet Duyst., 1
        Mr. Adriaen Cool zoon van Adriaan Cool en Maria Geenen uit Dordrecht was gehuwd met Erckenraet Duyst, dochter van Hendrik Duyst en Machtelt Buytewech. Na het overlijden van haar echtenoot in 1604 te Gouda trad Erckenraet Duyst in bij de Annonciaten te Nijvel
        - Deurwaardersexploot aan het Hof van Holland uitgebracht inzake de eis van Erckenraet Duyst, weduwe van mr. Adriaen Cool, ten laste van de kinderen en erfgenamen van Wilhelmina van der Meulen, weduwe van mr. Pieter van Vrines te Schoonhoven, tot betaling van een rente van 75 gulden per jaar, te lossen met een hoofdsom van 1200 carolus gulden. Met bijlage., 1613; 380; 1 charter met aangehecht stuk
        - Mandament van het Hof van Holland aan de eerste gezworen deurwaarder om ten verzoeke van Erckenraet Duyst, weduwe van mr. Adriaen Cool te Utrecht, Willem graaf van Gomenyes, vrij baanderheer van Hamal en Monceaux, te dagvaarden ter zake van het niet betalen van een rente van 375 pond per jaar, rustende op het Huis Alckemade met bijbehorend land., 1614; 381; 1 charter
    - Stukken van het geslacht Van Arckel., J
      - Walraven van Arckel en Maria Ruysch., 1
        Walraven van Arckel, zoon van Roelof van Arckel en Christina van Hulsen van Voorst, was gehuwd met Maria Ruysch, dochter van Jan Ruysch en Margaretha van Loo. Hij was schout van Amersfoort van 1625-1642
        - Akte van Otto van Arckel, vrijheer van Ammerzooien en Wel, als hoofd van het Huis Arckel ter bekrachtiging van de wettiging van wijlen zijn oom Johan van Arckel door de Staten van Holland en erkenning van diens kinderen en nakomelingen als wettige leden van het geslacht, gegeven te Gorkum. Gelijktijdig afschrift van de secretaris van Amersfoort., 1636; 382; 1 stuk
      - Walraven van Arckel de jonge en verdere erven Van Arckel., 2
        Walraven van Arckel de jonge was een zoon van Walraven van Arckel en Maria Ruysch
        - Vidimus van de magistraat van Amersfoort van een attestatie van een zestal edelen, dat Walraven van Arckel de jonge een wettige telg is van zijn geslacht., 1641; 383; 1 stuk
          Oude titel: "Akte van nobiliteijt".
          Met aant. in dorso:
          "(Dese) verclaringe is versoght omdat Walraven van Arckel wilde gaen -- naer Denemarcken bij sijn zuster Maria van Arckel ons moeders tweede suster, die daer getrout waer tot Coppenhage, aen heer -- wolt Croesen, kamerheer (van) sijn coonincklijcke maiesteyt van Denemercken"
          Zeer zwaar beschadigd; zie inv. no. 385
        - Akte van wettiging van Johan van Arckel, zoon van Walraven van Arckel, heer van Waardenburg, en Cornelia de Wijcxdr. door de Staten van Holland. Notariëel afschrift, opgemaakt te Utrecht, 1657., 1591; 384; 1 stuk
        - Vidimus van de magistraat van Amersfoort van een attestatie van een zestal edelen, dat Walraven van Arckel de jonge een wettige telg is van zijn geslacht. Afschrift van de secretaris van Amersfoort, 1680., 1641; 385; 1 stuk
    - Stukken van het geslacht Van Scheltinga., K
      - Tierck van Scheltinga en Margaretha Bernharts., 1
        Tierck van Scheltinga, zoon van Goslijck Pietersz. van Scheltinga en Tethje Tjercksdr. van Teetlum, huwde Anna Salverda en vervolgens te Leeuwarden Margaretha Bernharts uit Vollenhove. Hij overleed in 1680, zijn tweede echtgenote in 1675
        - Akten van verkoop en overdracht van een rente ten bedrage van 6 goudgulden per jaar met een hoofdsom van 170 goudgulden, rustende op Rolla-Zathe te Aegum, door Eelkien Feikesdr., weduwe van de bouwmeester Jacob Lentz. te Leeuwarden. Met retroacte, 1631 en 1632., 1641 en 1642; 386; 2 stukken
        - Financiële aantekeningen, inzonderheid betrekking hebbende op belastingen aan de Lande van Friesland verschuldigd., 1672-1674 en z.j.; 387; 1 omslag
        - Testament van Tierck van Scheltinga, weduwnaar van Margaretha Bernharts, opgemaakt te Leeuwarden. Met codicillen en ander bijlagen, 1676 en z.j., 388; 1 omslag
        - Akten van boedelscheiding van de nagelaten goederen van Tierck van Scheltinga en Margaretha Bernharts tussen Maria Henrietta van Scheltinga met als echtgenoot Floris van Alckemade en andere erven. Met bijbehorende stukken, z.j., 1680, 1686, 1688 en 1693; 389; 1 omslag
          Onder de boedelscheiding waren mede begrepen de nagelaten goederen van Henrietta Bernharts, zuster van Margaretha Bernharts
      - Goslijck (Godefridus) van Scheltinga en Maria Francoise Crabeels., 2
        Goslijck van Scheltinga, zoon van Tierck van Scheltinga en Margaretha Bernharts, was gehuwd met Maria Francoise Crabeels. Hij overleed in 1687 of 1688 te Dantumawoude, zijn echtgenote in 1698, vermoedelijk te Leuven
        - Testament van Goslijck van Scheltinga, opgemaakt op Donia-State te Dantumawoude., 1687; 390; 1 stuk
        - Inventaris van de nagelaten goederen van Godefridus van Scheltinga, opgemaakt door diens weduwe Maria Francoise Crabeels. Met afschrift, 1688, en bijlagen, z.j., 391; 4 stukken
        - Testament van Maria Francoise Crabeels, weduwe van Godefridus van Scheltinga, opgemaakt te Leuven., 1698; 392; 1 stuk
      - Theodorus Xaverius van Scheltinga en Margaretha Maria van der Burch., 3a
        Theodorus Franciscus Xaverius Godefridus van Scheltinga, zoon van Goslijck van Scheltinga en Maria Francoise Crabeels, huwde in 1712 Margaretha Maria van der Burch, vrouwe van Sandelingenambacht, dochter van Justus van der Burch en Lidewina van Rijn. Zij overleed in 1742, hij enige jaren later
        - Kwitantie ten bedrage van 500 gulden tot het lezen van zielemissen door prior, priorin en conventuelen van het klooster Mariënbloem van de orde van St. Birgitta te Kalkar voor de heer van Scheltinga en diens echtgenote Margaretha Maria van der Burch., 1739; 393; 1 stuk
        - Inventaris van de nagelaten goederen van Margaretha van der Burch, vrouwe van Sandelingenambacht, opgemaakt door haar echtgenoot Theodorus Xaverius Godefridus van Scheltinga. Met als bijlage een brief van J. Meerman aan diens neef F.X. van Scheltinga te Utrecht, 1742., 394; 2 stukken
          De inventaris bevat tevens afschriften van hun huwelijkscontract van 1712 en hun testament van 1740
      - Florentius Ignatius van Scheltinga., 3b
        Florentius Ignatius van Scheltinga, zoon van Goslijck van Scheltinga en Maria Francoise Crabeels, was kanunnik te Xanten en overleed aldaar in 1758
        - Akte van boedelscheiding van de nagelaten goederen van Florentius Ignatius van Scheltinga, kanunnik te Xanten, tussen Floris Cousebant enerzijds en baron Van Presle, gehuwd met gravin Maria Francisca Ferretti, anderzijds. Met bijbehorende stukken., 1763; 395; 5 stukken
        - Rekeningen van het beheer over de nagelaten Friese goederen van Florentius van Scheltinga door Felix Tinga en diens erven te Leeuwarden als rendanten voor Floris Cousebant, Gerrit van Cammingha als vruchtgebruiker van de nagelanten goederen van zijn echtgenote Henrietta van Alckemade en ander erfgenamen., 1760-1777; 396; 1 omslag
    - Stukken van het geslacht Van der Burch., L
      - Thieleman van der Burch en Margaretha Grijph van Valckesteyn., 1
        Thieleman van der Burch huwde vermoedelijk in 1636 te Utrecht Margaretha Grijph van Valckesteyn, dochter van Joost Grijph van Valckesteyn te Poortugaal, generaal van de munt de Dordrecht, en Agnes Barthouts van de Sandeling. Hij overleed vóór 28 mei 1675, zij vóór 1679
        - Akte van boedelscheiding van de nagelaten goederen van Margaretha Grijph van Valckesteyn, vrouwe van Sandeling, tussen Anna Christina van der Burch met als echtgenoot Willem van Wijnbergen, heer van Oucoop, Luchtenburg enz., enerzijds en Justus van der Burch, heer van Sandeling, anderzijds, opgemaakt te Utrecht., 1679; 397; 1 stuk
      - Justus van der Burch en Lidewina van Rijn., 2
        Justus van der Burch, zoon van Thieleman van der Burch en Margaretha Grijph van Valckesteyn, was gehuwd met Lidewina van Rijn. Hij was heer van Sandelingenambacht en woonde te Dordrecht. Hij overleed in 1708, zijn echtgenote daarna
        - Brief van J. Hanneman te Den Haag aan Justus van der Burch, heer van Sandelingenambacht, te Utrecht met staten van nagelaten goederen van Willem van Nobelaer, heer van Kerkwerve, Uitwijk, Grijsoord enz., gehuwd met Wilhelmina Snoeckert., 1689; 398; 2 stukken
        - Inventaris van de nagelaten goederen van Justus van der Burch, heer van Sandelingenambacht, opgemaakt door diens echtgenote Lidewina van Rijn en diens dochter Margaretha Maria van der Burch. Met bijlagen, z.j., 1709; 399; 4 stukken
    - Stukken van het geslacht Van der Goes., M
      - Adriaen Aerntsz. van der Goes en Anna Lourens Pietersdr. (van Spangen)., 1
        Adriaen van der Goes, zoon van Aernt van der Goes, landsadvocaat van Holland en West-Friesland, en Margaretha van Binchem, huwde in 1530 Anna Lourens Pietersdr., dochter van Lourens Pietersz. van Spangen, kaaskoper te Delft, en Maria Christiaens Goutsdr. In 1543 volgde hij zijn vader op als landsadvocaat, welk ambt hij bekleedde tot zijn dood in 1560. Zijn echtgenote overleed in 1548
        - Concept van het huwelijkscontract van mr. Adriaen van der Goes met Anna Lourens Pietersdr., 1530; 400; 1 stuk
          Reg. no. 230
          230 1530 oktober 29.
          Mr. Adriaen Aerntsz. van der Goes, geassisteerd met zijn vader mr. Airt van der Goes, advocaat bij het Hof van Holland, enerzijds en Anna Louwerens Pieterszoensdochter, geassisteerd met haar vader Louwerens Pietersz. en haar oom Willem Goudt, anderzijds, oorkonden, dat zij huwelijksvoorwaarden hebben aangegaan.
          Concept ( Inv. no. 400 ).
      - Christiaen van der Goes en Anna van Renoy., 2
        Christiaen van der Goes, geboren in 1540 als zoon van Adriaen van der Goes en Anna Lourens Pietersdr. van Spangen, huwde in 1557 of 1558 Anna van Renoy, dochter van Gerard van Renoy en Anna de Potis. Hij was schout van Delft van 1559 tot 1578. Door zijn huwelijk werd hij heer van Spijk (het Nedereinde). Hij overleed in 1600, zijn echtgenote in 1608
        - Akte van afstand van het schoutambt van Delft door Vranck Bartholomeusz. van Diemen ten behoeve van mr. Christiaen van der Goes. In duplo. Met akte van aanstelling van eerstgenoemde, 1552, in afschrift., 1559; 401; 3 stukken
          Reg. no. 313 en no. 346
          313 1552 maart 3.
          Kaerle enz. oorkondt, dat hij tot schout van Delft heeft aangesteld Vranck van Dyemen alias Bartholomeusz. voor de termijn van 6 jaar.
          Gegeven in onser stadt van Bruessele.
          Afschrift van ca. 1580 uit het Zwarte Ruyge Register van de grafelijkheid, berustende in de Rekenkamer, fol. CDXIII ( Inv. no. 401 ).
          346 1559 juni 13.
          Vranck Bartolmeeusz. van Diemen, schout van Delft, oorkondt ten overstaan van de secretaris der stad, dat hij afstand doet van zijn ambt ten behoeve van mr. Cristiaen van der Goes, advocaat voor het Hof van Holland.
          Oorspr. ( Inv. no. 401 ).
          In duplo. De secretaris wordt slechts in één der oorkonden vermeld.
        - Akten van aanstelling van mr. Christiaen van de Goes tot schout van Delft door koning Philips II. Met minuut-rekest als bijlage, (1559)., 1559, 1564 en 1570; 402-402.3; 3 charters en 1 stuk
          Reg. no. 348 no. 349 no. 370 en no. 426
          Het stuk is aangetast door vocht
          - Minuut, 402
            348 (vóór 1559 juli 12).
            Cristiaen van der Goes, advocaat voor het Hof van Holland, verzoekt aan de koning hem aan te stellen tot schout van Delft als opvolger van Vranck Bartholomeeusz. van Diemen.
            Minuut ( Inv. no. 402 ).
          - 1559, 402.1
            349 1559 juli 12.
            Philips enz. oorkondt, dat hij Christiaen van der Goes Adriaensz. aangesteld heeft tot schout van Delft als opvolger van Vranck Bartholomeeusz. van Diemen.
            te Ghendt.
            Oorspr. ( Inv. no. 402.1 ). Het zegel van de oorkonder is verloren.
            Tevens nog een extract van 1 december 1654 ( Inv. no. 1063 ).
          - 1564, 402.2
            370 1564 juli 21.
            Philips enz. oorkondt, dat hij Christiaen van der Goes aangesteld heeft tot schout van Delft voor de termijn van 6 jaar en voor een pachtsom van 400 pond per jaar.
            te Bruessele.
            Oorspr. ( Inv. no. 402 ) met het zegel in rode was van de oorkonder.
          - 1564, 402.3
            426 1570 december 17.
            Philips enz. oorkondt, dat hij de aanstelling van Christiaen van der Goes tot schout van Delft heeft verlengd.
            te Antwerpen.
            Oorspr. ( Inv. no. 402.3 ) met het zegel in rode was van de oorkonder.
            Tevens nog een afschrift van een afschrift van ca. 1580 ( Inv. no. 405 ).